# 请教长投问题

提问人：breezexyl 时间：2018-01-02 15:56:13
请教版主，这个是按照同一控制下的股权合并还是非同一控制下的股权合并？ 具体情况如下：
母公司A下有子公司B和子公司C。现B公司需引进融资，引进融资后A对B从控制降为重大影响。同时融资条件之一为B需向A购买C的100%股权。
那B对C的股权收购属于同一控制下的股权合并还是非同一控制下的股权合并？
谢谢！

回答人：chenyiwei
外部投资者收购B的条件之一是将C纳入B的体系，因此B对C的收购并不是其原大股东A单方面筹划和决定的，而是A和新股东共同决定。从这一点来说，倾向于站在B的角度，将取得C的控制权作为一项非同一控制下合并。